臺灣高雄地方法院小額民事判決
111年度雄小字第1888號
原      告  富邦產物保險股份有限公司

法定代理人  賴榮崇  
訴訟代理人  朱純伶  

            謝守賢律師
被      告  陳昇誠  

上列當事人間損害賠償事件，經本院於民國110 年9 月15日言詞
辯論終結，判決如下：
    主      文
被告應給付原告新臺幣貳萬柒仟參佰元，及自民國一一０年九月
五日起至清償日止，按週年利率百分之五計算之利息。
原告其餘之訴駁回。
訴訟費用新臺幣壹仟元由被告負擔。
本判決得假執行，但被告以新臺幣貳萬柒仟參佰元供擔保後免為
假執行。
    事實及理由
原告主張被告於民國109 年6 月19日11時20分許，無照騎乘車牌
號碼000-000 號普通重型機車（下稱系爭機車），行經門牌號碼
高雄市○○區○○○路000 號房屋前道路時，因未注意車前狀況，不
慎撞擊訴外人陳勉（下稱系爭交通事故），致陳勉受有第3 腰椎
骨折、骨盆骨折、左手第3 掌骨骨折、胸部挫傷、多處擦傷挫傷
、外陰撕裂傷等傷害（下稱系爭傷害），曾分別至阮綜合醫療社
團法人阮綜合醫院、大雄診所治療，並需專人照護1 個月。嗣原
告依強制汽車責任保險法之規定，支付醫療費用新臺幣（下同）
1,200 元、交通費用1,800 元及看護費用36,000元，共計39,000
元之保險金予陳勉，而被告未領有合格駕駛執照逕騎乘系爭機車
，已違反道路交通管理處罰條例第21條第1 項之規定，爰依民法
第184 條及強制汽車責任保險法第29條第1 項但書之規定提起本
訴，並聲明如主文第1 項之事實，業據其提出道路交通事故當事
人登記聯單、阮綜合醫院及大雄診所診斷證明書、收據、交通費
用證明書、看護證明、強制險醫療給付費用表及賠付資料等件為
證，並有現場圖、現場照片、談話紀錄表、調查報告表㈠、㈡-1及
初步分析研判表等證附卷可稽，而被告經合法通知則未到庭爭執
，亦未提出書狀作何答辯或陳述，依民事訴訟法第280 條第3 項
之規定，視為自認原告之主張為真實，本院即採為判決之基礎。
被告對系爭交通事故之發生為有過失，且其過失與陳勉受有系爭
傷害間具有相當因果關係，自應負損害賠償之責。又原告已依強
制汽車責任保險法給付保險金39,000元予陳勉，自得於給付前揭
保險金數額範圍內，代位行使陳勉對被告之損害賠償債權請求權
，惟審酌陳勉步行穿越自強三路時，在設有行人穿越道情形下，
其有於100 公尺範圍內未行走行人穿越道即逕穿越道路之過失，
同為系爭交通事故肇事因素，復參雙方對於使用道路狀況之控制
程度，及違反交通安全規則之情節態樣等，綜合上情而認系爭交
通事故之發生就被告、陳勉應各負70% 、30% 之過失責任，又原
告既係代位陳勉行使對被告之損害賠償債權請求權，應以賠償義
務人具民法之過失侵權責任為前提，僅在賠償義務人應負責任之
範圍內，始有權利可資代位，故原告得向被告請求賠償之金額，
自應依比例酌減為27,300元，逾此部分則屬無據，應予駁回，爰
判決如主文。又本件係適用小額程序為被告敗訴之判決，依民事
訴訟法第436 條之20規定，依職權宣告假執行。並依同法第436 
條之23準用同法第436 條第2 項，適用同法第392 條第2 項規定
，依職權宣告被告預供擔保，得免為假執行。
中　　華　　民　　國　　111 　年　　 9　　月　　30　　日
                 高雄簡易庭  法      官  謝宗翰
以上正本係照原本作成。
民事訴訟法第436條之24第2項：對於本判決之上訴，非以違背法
令為理由，不得為之。
如對本判決上訴，須於判決送達後20日內向本院提出上訴狀，並
須表明原判決所違背之法令及其具體內容與依訴訟資料可認為原
判決有違背法令之具體事實之上訴理由。（均須按他造當事人之
人數附繕本）。
中　　華　　民　　國　　111 　年　　9 　　月　　30　　日
                              書  記  官 史華齡